臺灣嘉義地方法院民事小額判決
110年度嘉小字第1063號
原      告  國泰世紀產物保險股份有限公司

法定代理人  陳萬祥  
訴訟代理人  陳祐奇  
            鄭如妙  
            蔡佩蓉  
被      告  劉明恩  
訴訟代理人  邱家寶  
上列當事人間請求損害賠償事件，本院於民國111年2月25日言詞
辯論終結，判決如下：
    主  文
被告應給付原告新台幣（下同）17,892元，及自民國110年11月1
3日起至清償日止，按週年利率百分之5計算之利息。
訴訟費用1,000元由被告負擔。
本判決第1項得假執行。
    事實及理由
一、原告主張：原告承保訴外人張盈惠所有車牌號碼000-0000號
    自用小客車（下稱系爭車輛）車體損失險，系爭車輛於109
    年6月6日12時許，於嘉義縣○○鄉○○村○○路○段000000號（即
    台灣信義會雙福教會，下稱雙福教會）前處（下稱系爭事故
    地點），因被告駕駛車牌號碼000-0000號自用小客車（下稱
    被告車輛）倒車不當，碰撞系爭車輛，致其受損。系爭車輛
    經送廠修繕後，修復費用計17,892元（本次修繕無零件費用
    之支出），原告已依保險契約給付被保險人，依保險法第53
    條第1項之規定取得代位求償權，爰依民法第184條第1項前
    段、第191條之2、保險法第53條提起本件訴訟等語。並聲明
    ：被告應給付原告17,892元，及自起訴狀繕本送達之翌日起
    至清償日止，按年息百分之5計算之利息。
二、被告則辯以：系爭事故地點為雙福教會之社區道路，為私人
    土地，非道路交通管理處罰條例所定義之道路，警方所繪製
    之道路交通事故現場圖及初步分析研判表不適用本件事故。
    又系爭車輛駕駛人將系爭車輛靜止停放於系爭事故地點旁供
    公眾通行之道路，影響其他車輛會車及通行，亦應負擔5成
    之過失責任。原告主張因被告車輛倒車不當致碰撞系爭車輛
    ，系爭車輛受有車體擦痕之損傷，惟被告車輛並無任何受損
    痕跡，與常情不符；且系爭車輛於事發後1個月多才進廠維
    修，此段期間是否有因其他事故造成損傷，不無疑義，系爭
    車輛維修照片無法證明受損部分為被告所造成。另原告提出
    之估價單（下稱系爭估價單）關於尊榮安心健檢部分，與本
    件事故應無關聯，系爭事故僅為輕微碰撞；後保險桿蓋：拆
    裝之部分，拆裝之理由及1小時工資5,617元是否合理？3層
    珍珠漆調色時間部分，時間數量為1，1小時工資6,036元是
    否合理？使用烤漆房之原因為何？耗材費（有費）部分，使
    用哪些材料及費用是否合理？原告均未舉證證明。並聲明：
    原告之訴駁回。
三、法院之判斷：
㈠、原告主張系爭車輛於109年7月4日有前往中部汽車股份有限公
    司LS北台中廠維修，修復費用合計17,892元（包含工資2,86
    0元及烤漆15,032元），業據其提出維修照片、估價單及電
    子發票證明聯為證（本院卷第19至25、239至241頁）。被告
    雖抗辯系爭估價單所列多項內容不合理云云，惟本件員警於
    事故發生時所拍攝之現場照片電子檔放大輸出，可看出系爭
    車輛於事故當時左側後保險桿蓋確實有凹痕（即本院卷第22
    9、231頁照片鉛筆圈起處），足認當時被告車輛倒車碰撞系
    爭車輛之擦撞部位為左側後保險桿，而系爭車輛係以烤漆方
    式維修，系爭估價單編號1、2、3、5部分均屬烤漆之合理工
    序，而後保險桿既需烤漆，亦有支出拆裝工資之必要，自難
    認有何不合理之處。至於原告所提出之工作傳票雖記載尊榮
    安心健診619元（本院卷第17頁），惟觀諸前揭工作傳票記
    載之工作內容、總價等記載，可看出原告請求之金額並無包
    含此部分，被告抗辯原告有請求此部分之金額，容屬誤會，
    併予敘明。
㈡、被告雖抗辯系爭事故地點為私人土地，非道路交通管理處罰
    條例所定義之道路，警方所繪製之道路交通事故現場圖及初
    步分析研判表不適用本件事故云云，惟查系爭事故地點為私
    人土地，非屬道路交通管理處罰條例第3條第1款所規定之道
    路範圍，然本件事故地點乃私人空地，駕駛人駕駛車輛行經
    該處自仍應遵守道路交通安全規則，始足以保障行車之安全
    。前揭現場圖及初判表於本件事故中是否可採，與發生地點
    無關，被告此部分抗辯尚屬無據。
㈢、按汽車倒車時，應顯示倒車燈光或手勢後，謹慎緩慢後倒，
    並應注意其他車輛及行人，道路交通安全規則第110條第2款
    亦規定甚明，被告於駕駛被告車輛倒車時，即有依前揭規定
    謹慎緩慢後倒，並應注意其他車輛及行人之義務。被告雖抗
    辯倒車時後方並無車輛云云，惟經本院勘驗被告車輛之行車
    紀錄器影片，從車輛最前方之落地窗可反射清楚看出，被告
    車輛後方有一輛白色車輛，一開始行車紀錄器有移動，不久
    即停止，不久後方車輛駕駛及副駕駛座有人下車，有本院11
    1年1月13日勘驗筆錄可稽（本院卷第201頁）。足見被告駕
    駛車輛倒車時，疏未注意後方有系爭車輛，與系爭車輛發生
    碰撞，致系爭車輛受損，被告自有過失責任，其過失行為與
    系爭車輛受有損害間具有相當因果關係。
㈣、至於被告雖抗辯系爭車輛靜止停放於系爭事故地點旁供公眾
    通行之道路，影響其他車輛會車及通行，亦應負擔5成之過
    失責任云云，惟依道路交通事故現場圖所載，系爭車輛於事
    故當時係位於柏油路面之一側，並未超過中線（本院卷第43
    頁），系爭車輛之駕駛人游宗諭於警詢中亦陳稱：其沿超商
    旁道路直行進去，發現前方為社區路口，正準備迴轉時，遭
    被告車輛碰撞；當時行車速率約5公里等語，亦有游宗諭之A
    3類道路交通事故調查紀錄表可佐（本院卷第53頁），而依
    前揭勘驗筆錄，兩造車輛發生碰撞後，系爭車輛駕駛及副駕
    駛座有人下車，堪認游宗諭於事故發生時確實在系爭車輛上
    ，尚難以被告抗辯系爭車輛當時係靜止停放云云，即認定當
    時系爭車輛確實係靜止停放。此外，依本件事故資料，尚難
    認游宗諭駕駛系爭車輛有何過失，被告雖抗辯游宗諭有前揭
    駕駛不當之行為，惟未舉證證明，本件自應由被告負全部之
    肇事責任。
㈤、按因故意或過失，不法侵害他人之權利者，負損害賠償責任
    ；汽車、機車或其他非依軌道行駛之動力車輛，在使用中加
    損害於他人者，駕駛人應賠償因此所生之損害。但於防止損
    害之發生，已盡相當之注意者，不在此限，民法第184條第1
    項前段、第191條之2分別定有明文。次按被保險人因保險人
    應負保險責任之損失發生，而對於第三人有損失賠償請求權
    者，保險人得於給付賠償金額後，代位行使被保險人對於第
    三人之請求權，但其所請求之數額，以不逾賠償金額為限，
    保險法第53條第1項亦有明文。本件原告因承保之系爭車輛
    遭被告過失不法毀損，已給付賠償金額17,892元予被保險人
    ，則原告得依保險法第53條第1項規定代位請求被告賠償。
四、綜上所述，本件原告依保險法第53條第1項、民法第184條、
    第191條之2之規定，請求被告給付17,892元，及自起訴狀繕
    本送達翌日即110年11月13日（本院卷第37頁）起，至清償
    日止，按年息百分之5計算之利息為有理由，應予准許。逾
    此範圍之請求，則屬無據，應予駁回。
五、本件事證已臻明確，兩造其餘之主張、陳述及所提證據暨攻
    擊防禦方法，經本院審酌後，認與本件判決結果無影響，爰
    不一一贅述，附此敘明。
六、本件係適用小額訴訟程序所為被告敗訴之判決，爰依民事訴
    訟法第436條之20規定，應職權宣告假執行。
七、本件訴訟費用確定為第一審裁判費1,000元，依民事訴訟法
    第78條規定，由被告負擔。
中　　華　　民　　國　　111 　年　　3 　　月　　11　　日
                           臺灣嘉義地方法院嘉義簡易庭
                                  法　官　陳美利
以上正本係照原本作成。
如對本判決上訴，須於判決送達後20日內向本庭（嘉義市文化路
308之1號）提出上訴狀（均須按他造當事人之人數附繕本）。如
委任律師提起上訴者，應一併繳納上訴審裁判費。
民事訴訟法第436條之24第2項規定：對小額程序之第一審裁判之
上訴或抗告，非以其違背法令為理由，不得為之。
中　　華　　民　　國　　111 　年　　3 　　月　　11　　日
                                  書記官  林金福